臺灣花蓮地方法院刑事判決　　　　　　　　　　　　　　九十年度訴字第三二二號
　　公　訴　人　臺灣花蓮地方法院檢察署檢察官
　　被　　　告　乙○○
右列被告因偽造文書等案件，經檢察官提起公訴（九十年度偵字第二七一三、三一０
七號），本院判決如左：
    主  文
乙○○連續攜帶兇器，毀越安全設備，於夜間侵入住宅竊盜，處有期徒刑壹年捌月，
偽造如附表二所示簽帳單第一聯共肆張及如附表二所示簽帳單第二聯上偽造之戊○○
署押共肆枚均沒收；又連續未經許可，製造刀械，處有期徒刑陸月，併科罰金新台幣
伍萬元，罰金如易服勞役，以新台幣玖佰元即銀元參佰元折算壹日，扣案之武士刀貳
把沒收。應執行有期徒刑貳年，併科罰金新台幣伍萬元，罰金如易服勞役，以新台幣
玖佰元即銀元參佰元折算壹日，偽造如附表二所示簽帳單第一聯共肆張、如附表二所
示簽帳單第二聯上偽造之戊○○署押共肆枚及扣案之武士刀貳把沒收。
    事  實
一、乙○○基於意圖為自己不法所有之概括犯意，連續於如附表一所示之時間、地點
    ，以附表一所示之方式竊取如附表一所示被害人之財物。乙○○並於竊得戊○○
    之信用卡後，基於偽造文書及詐欺取財之概括犯意，先於九十年九月十四日上午
    五時零七分許，駕駛其所有車號Ｕ七－八七八七號自小客車，在花蓮縣吉安鄉○○路慶豐加油站，刷卡加新台幣（下同）七百元之汽油，並在簽帳單上冒簽戊○○署名後（簽帳單係一式二聯，乙○○於第一聯客戶存查聯上簽名後，複寫至第
    二聯商店存根聯上），將簽帳單交予加油站人員，而行使偽造私文書，致加油站
    人員誤認係戊○○本人，而交付汽油；又於同日上午九時六分許，駕駛Ｕ七－七
    八七八號自用小客車至花蓮縣新城鄉北埔加油站，以同樣方式，冒名刷卡詐得二
    百元之汽油；復於同日上午九時十五分許，在花蓮縣新城鄉○里路六十六號春天
    旅行社，冒名戊○○，刷卡購買花蓮往高雄之機票五張，共值七千一百五十元，
    並在簽帳單上冒簽戊○○署名後，將簽帳單交予春天旅行社職員，而行使偽造私
    文書，使春天旅行社職員信以為真，而交付機票五張；再於同日上午九時三十六
    分許，在花蓮市○○路一五六號宏東旅行社，冒名戊○○，刷卡購買價值三千一
    百元之物品，並在簽帳單上冒簽戊○○署名後，將簽帳單交予宏東旅行社職員，
    而行使偽造私文書，宏東旅行社職員因而誤信為戊○○本人，而將物品交付予乙○○。乙○○上開行使偽造私文書之行為，均足以生損害於購物之商店、刷卡銀
    行及戊○○。
二、乙○○明知未經主管機關許可，不得製造管制刀械，竟基於概括犯意，於九十年
    十月二十日左右及同年月三十日左右，在花蓮縣新城鄉○○村○○街四巷三號住
    處，以自己所有之砂輪機磨刃開鋒，連續製造武士刀二把。嗣經戊○○報警，經
    警依據戊○○遭竊信用卡被冒刷之資料，而於九十年九月二十七日，至乙○○上
    開住處，請乙○○到案說明，並發現乙○○手戴戊○○遭竊之手錶；又於九十年
    十一月十二日下午四時許，經警持搜索票搜索乙○○上開住處，扣得武士刀二把
    ，並查獲甲○○遭竊之金融卡一張、女用皮包及女用手提袋各一個，而查悉上情
    。
三、案經花蓮縣警察局暨花蓮縣警察局吉安分局移請台灣花蓮地方法院檢察署檢察官
    偵查起訴。
    理  由
一、訊據被告乙○○坦承附表一所示之竊盜及製造武士刀之犯行，惟否認有冒用戊○○信用卡，簽帳購物之事實，辯稱：當初因其汽車沒油，陳士勇就說開車去有刷
    卡的地方加油，二次加油，均是陳士勇簽戊○○的名字，其亦沒有拿別人信用卡
    買機票云云。經查：
    (一)附表一所示竊盜犯行，業據被害人戊○○、甲○○、丁○○、丙○○分別於警
      訊及偵審中指證無訛，並有贓證物品認領保管收據二紙在卷可參。是被告自白
      與事實相符，應堪採信。至被告雖供稱：其均係與陳士勇一起行竊云云。惟陳
      士勇於警訊及偵查中均否認有竊盜犯行，且亦無證據證明陳士勇行竊，尚難僅
      以被告一人指訴，遽認陳士勇涉犯竊盜犯行。
    (二)右揭戊○○遭竊之信用卡遭人冒刷四次等情，業據被害人戊○○於警訊及偵查
      中證述綦詳，並有簽帳單四張及收費明細單一張附卷可稽。而觀諸上開四張簽
      帳單，其上「戊○○」簽名之字跡均相同，足證應係同一人所簽。而其中二張
      加油站之簽帳單上記載「Ｕ七－八七八七」，可見係被告駕駛Ｕ七－八七八七
      號汽車加油，故加油站人員於上註明加油車號。再收費明細單上記載「華信花
      蓮至高雄，費用明細一四三０乘以五金額七千一百五十元  此張機票含一千萬
      元保險」，可知刷卡者係購買花蓮至高雄之飛機票五張。被告亦供稱其女友住
      高雄，但在屏東上班，其去找女友時，女友均會去高雄小港機場等其等語。是
      上開五張花蓮往高雄之機票確實係被告欲找女友所購買。且證人陳國寶於偵查
      中亦證稱：當天係被告開自己車號Ｕ七－八七八七號汽車載陳士勇與伊，後渠
      等去三十米路靠近黃昏市場附近加油站加油，當時是被告以信用卡刷卡，被告
      本來想叫伊簽名，伊學不會筆跡，沒有簽名，最後由被告自己簽名等語。是被
      告所辯，顯係卸責之詞，不足採信。
    (三)又扣案之二把武士刀，經送花蓮縣警察局鑑定結果，認係屬槍砲彈藥刀械管制
      條例列管之武士刀等情，亦有花蓮縣警察局九十年十一月二十二日（九十）花
      警保字第四八一三０號函一紙在卷可參。並有二把武士刀扣案足憑。是被告此
      部份之自白與事實相符，應堪採信。
    (四)綜上所述，本件事證明確，被告犯行堪予認定。
二、核被告所為，係犯如附表一所示之罪（竊盜部分）、刑法第二百十六條、第二百
    十條行使偽造私文書罪、第三百三十九條第一項詐欺取財罪、槍砲彈藥刀械管制
    條例第十四條第一項未經許可製造刀械罪。檢察官認被告刷卡詐欺部分，係犯刑
    法第三百三十九條之一第二項之罪，惟被告係冒名刷卡詐欺財物，非自收費設備
    取得他人之物，是起訴法條容有未洽，應予變更。被告就附表一編號三、四之犯
    行，與不詳姓名之成年人有犯意聯絡與行為分擔，為共同正犯。被告偽造戊○○
    署名之犯行，為偽造私文書之階段行為；被告偽造私文書之低度行為為行使偽造
    私文書之高度行為所吸收，均不論罪。被告多次竊盜、行使偽造私文書、詐欺取
    財及二次製造刀械之犯行，均時間緊接，方法相同，觸犯構成要件相同之罪，顯
    各係基於概括犯意為之，應依連續犯之規定論以一罪，並加重其刑，且就竊盜部
    分從一重之附表一編號二攜帶兇器毀越安全設備夜間侵入住宅竊盜罪處斷。檢察
    官雖僅就附表一編號一、二、四竊盜犯行、冒刷戊○○信用卡加油之犯行及未經
    許可製造一把武士刀之犯行起訴，漏未就附表一編號三之竊盜犯行、其餘二次冒
    刷戊○○信用卡之犯行及未經許可製造第二把武士刀之犯行起訴，然因與起訴部
    分均有連續犯之裁判上一罪關係，為起訴效力所及，本院自應併予審究。又被告
    所犯竊盜、行使偽造私文書、詐欺取財三罪間，有方法結果之牽連關係，應從一
    重之附表一編號二之攜帶兇器毀越安全設備夜間侵入住宅竊盜罪處斷。被告所犯
    竊盜罪與製造刀械罪，犯意各別，行為互殊，應予分論併罰。爰審酌被告犯罪之
    動機、手段、次數、所生之危害，及事後坦承大部分犯行之態度等一切情狀，分
    別量處如主文所示之刑，並定其應執行刑，且就罰金部分諭知易服勞役之折算標
    準。扣案之武士刀二把，係違禁物，爰依法沒收之；而被告製作武士刀之砂輪機
    一台，係被告供犯罪所用之物，且為被告所有，業據被告供承無訛，雖未扣案，
    然無證據證明業已滅失，亦依法沒收之；又被告所偽造如附表二所示第一聯（客
    戶存查聯）簽帳單共四張，係被告供犯罪所用，且為被告所有，依法沒收之；如
    附表二所示第二聯（商店存根聯）上偽造之戊○○署押共四枚，係偽造之署押，
    亦應依法宣告沒收。至被告用以行竊之工具並未扣案，且被告否認為其所有，無
    從宣告沒收。
據上論斷，應依刑事訴訟法第二百九十九條第一項前段、第三百條，槍砲彈藥刀械管
制條例第十四條第一項，刑法第十一條前段、第二十八條、第五十六條、第三百二十
一條第一項第一款、第二款、第三款、第三百三十九條第一項、第二百十六條、第二
百十條、第五十五條、第四十二條第二項、第三十八條第一項第一款、第二百十九條
、第五十一條第五款，罰金罰鍰提高標準條例第一條前段、第二條，判決如主文。
本案經檢察官薛智友到庭執行職務。
中      華      民      國    九十一    年      六      月      五      日
                              臺灣花蓮地方法院刑事庭
                                  法  官  李  世  華
右正本證明與原本無異。
如對本判決不服，應於送達後十日內，向本院提出上訴狀。（應抄附繕本）告訴人或
被害人如對於本判決不服者，應具備理由請求檢察官上訴，其上訴期間之計算係以檢
察官收受判決正本之日期為準。
                                  法院書記官
中      華      民      國    九十一    年      六      月      十二    日
附錄本判決論罪之法律條文：
未經許可，製造、販賣或運輸刀械者，處三年以下有期徒刑，併科新臺幣一百萬元以
下罰金。
意圖供自己或他人犯罪之用，而犯前項之罪者，處六月以上五年以下有期徒刑，併科
新臺幣三百萬元以下罰金。
未經許可，持有或意圖販賣而陳列刀械者，處一年以下有期徒刑、拘役或新臺幣五十
萬元以下罰金。
第一項及第二項之未遂犯罰之。
刑法第三百二十一條：
犯竊盜罪而有左列情形之一者，處六月以上五年以下有期徒刑：
一、於夜間侵入住宅或有人居住之建築物、船艦或隱匿其內而犯之者。
二、毀越門扇、牆垣或其他安全設備而犯之者。
三、攜帶兇器而犯之者。
四、結夥三人以上而犯之者。
五、乘火災、水災或其他災害之際而犯之者。
六、在車站或埠頭而犯之者。
前項之未遂犯罰之。
刑法第三百三十九條：
意圖為自己或第三人不法之所有，以詐術使人將本人或第三人之物交付者，處五年以
下有期徒刑、拘役或科或併科一千元以下罰金。
以前項方法得財產上不法之利益或使第三人得之者亦同。
前二項之未遂犯罰之。
刑法第三百三十九條之一：
意圖為自己或第三人不法之所有，以不正方法由收費設備取得他人財物者，處一年以
下有期徒刑、拘役或三千元以下罰金。
以前項方法得財產上不法之利益或使第三人得之者，亦同。
刑法第二百十六條：
行使第二百十條至第二百十五條之文書者，依偽造、變造文書或登載不實事項或使登
載不實事項之規定處斷。
刑法第二百十條：
偽造、變造私文書，足以生損害於公眾或他人者，處五年以下有期徒刑。
刑法第二百十九條：
偽造之印章、印文或署押，不問屬於犯人與否，沒收之。
附表一：
┌──┬───┬─────┬──────┬──────────┬─────────┬─────────────┐
│編號│被害人│犯罪時間  │犯罪地點    │ 犯罪方法           │所得財物          │所犯法條                  │
├──┼───┼─────┼──────┼──────────┼─────────┼─────────────┤
│一  │戊○○│九十年九月│花蓮市介林三│破壞廚房紗窗，將紗窗│日製ＷＯＷＩ牌手錶│刑法第三百二十一條第一項第│
│    │      │十四日凌晨│街五七號住處│取下後，入內行竊。  │一支、皮包一個（內│一、二款毀越安全設備、夜間│
│    │      │          │            │                    │有現金二千五百元、│侵入住宅竊盜罪。          │
│    │      │          │            │                    │警察服務證、身分證│                          │
│    │      │          │            │                    │、汽車駕照、健保卡│                          │
│    │      │          │            │                    │及信用卡各一枚）  │                          │
├──┼───┼─────┼──────┼──────────┼─────────┼─────────────┤
│二  │甲○○│九十年九月│花蓮市公正新│攜帶不詳兇器剪斷窗戶│提款卡、存摺、項鍊│刑法第三百二十一條第一項第│
│    │      │二十五日晚│村十一號住處│鐵條，並將紗窗拆下，│一條、戒指一只、現│一、二、三款攜帶兇器毀越安│
│    │      │上八點多  │            │由窗戶入內行竊。    │金一萬元、女用咖啡│全設備夜間侵入住宅竊盜罪  │
│    │      │          │            │                    │色手提包一個、女用│                          │
│    │      │          │            │                    │紅色皮包一個      │                          │
├──┼───┼─────┼──────┼──────────┼─────────┼─────────────┤
│三  │丙○○│九十年九月│花蓮縣吉安鄉│乙○○與不詳姓名之成│硬幣三、四十元、壞│刑法第三百二十一條第一項第│
│    │      │二十六日凌│自強路二０八│年人，共同駕車至該處│掉的遙控器、鑰匙一│三款攜帶兇器竊盜罪及刑法第│
│    │      │晨一時三十│號工廠旁    │，由該不詳姓名之成年│串、手機電池一個。│三百二十條第一項普通竊盜罪│
│    │      │分許  │            │人持客觀上可供兇器使│                  │                          │
│    │      │          │            │用之螺絲起子打開劉正│                  │                          │
│    │      │          │            │華所有車號ＪＣ－五０│                  │                          │
│    │      │          │            │八七號汽車車門門鎖後│                  │                          │
│    │      │          │            │，打開車門，竊取車上│                  │                          │
│    │      │          │            │財物，約隔十分鐘後，│                  │                          │
│    │      │          │            │又開回該處，再至該車│                  │                          │
│    │      │          │            │上，竊取財物。      │                  │                          │
├──┼───┼─────┼──────┼──────────┼─────────┼─────────────┤
│四  │丁○○│九十年九月│花蓮縣吉安鄉│乙○○駕車與年籍姓名│收銀機一台（內有現│刑法第三百二十一條第一項第│
│    │      │二十六日凌│仁里一街一三│不詳之成年人共同至該│金三千元左右、健保│一款夜間侵入住宅竊盜罪。  │
│    │      │晨二點多  │三號住處    │處，由該名成年人拿右│卡、軍人眷補證、劉│                          │
│    │      │          │            │揭竊得之鑰匙，入內行│承美身分證、梁寶月│                          │
│    │      │          │            │竊，乙○○在外把風。│身分證、印章二個、│                          │
│    │      │          │            │                    │鑰匙四支）。      │                          │
└──┴───┴─────┴──────┴──────────┴─────────┴─────────────┘
附表二
┌──┬─────┬──────┬──────────┬─────────┐
│編號│時      間│商店名稱    │詐欺方式            │詐得財物          │
├──┼─────┼──────┼──────────┼─────────┤
│一│九十年九月│慶豐加油站  │冒稱戊○○，以戊○○│價值新台幣（下同）│
│    │十四日上午│            │之信用卡刷卡購物，並│七百元之汽油。    │
│    │五時七分許│            │在簽帳單上簽戊○○署│                  │
│    │          │            │押一枚後，將之交予店│                  │
│    │          │            │員。                │                  │
├──┼─────┼──────┼──────────┼─────────┤
│二  │九十年九月│北埔加油站  │同右                │價值二百元之汽油  │
│    │十四日上午│            │                    │                  │
│    │九時六分許│            │                    │                  │
├──┼─────┼──────┼──────────┼─────────┤
│三  │九十年九月│春天旅行社  │同右                │花蓮往高雄之機票五│
│    │十四日九時│            │                    │張，共價值七千一百│
│    │十五分許  │            │                    │五十元。          │
├──┼─────┼──────┼──────────┼─────────┤
│四  │九十年九月│宏東旅行社  │同右。              │價值三千一百元之物│
│    │十四日上午│            │                    │品。              │
│    │九時三十分│            │                    │                  │
│    │許        │            │                    │                  │
└──┴─────┴──────┴──────────┴─────────┘
